【裁判字號】    95,訴,471
【裁判日期】    950831
【裁判案由】    違反森林法
【裁判全文】
臺灣嘉義地方法院刑事判決               95年度訴字第471號
聲  請  人  臺灣嘉義地方法院檢察署檢察官
被      告  乙○○
上列被告因違反森林法案件，經檢察官提起公訴（九十五年度偵
字第四八五五號），本院合議庭裁定由受命法官獨任進行簡式審
判程序，判決如下：
    主  文
乙○○於保安林內，竊取森林主產物，而為搬運贓物，使用車輛
，累犯，處有期徒刑捌月，併科罰金新台幣陸萬元，罰金如易服
勞役，以新臺幣貳仟元折算壹日。
    事  實
一、乙○○曾因偽造文書案件，經臺灣臺東地方法院於民國九十
    一年二月十八日以九十年度東簡字第三二二號判處有期徒刑
    三月確定，於九十一年五月七日執行完畢；復因竊盜案件，
    經本院於九十四年五月九日以九十四年度嘉簡字第二八五號
    判處有期徒刑三月確定，並於九十四年九月三十日易科罰金
    執行完畢，猶不知悔改，其明知未獲行政院農業委員會林務
    局嘉義林區管理處（下稱嘉義林管處）之許可，竟於九十五
    年六月三十日某時許，在嘉義林管處管理轄區之嘉義縣中埔
    鄉大埔事業區第七一林班地保安林內，見該處留有不詳姓名
    年籍之人所盜伐之森林主產物「江某」薪材一批（材積一點
    六立方公尺，價值新臺幣三萬元），竟意圖為自己不法之所
    有，徒手竊取之，得手後放置在其所有之車牌號碼0550－GE
    號自用小貨車內搬運下山，嗣於同日下午六時許，途經嘉義
    縣中埔鄉台三線三一四公里處時，為警當場查獲，並在上開
    車上扣得「江某」薪材一批。
二、案經嘉義縣警察局中埔分局報告臺灣嘉義地方法院檢察署檢
    察官偵查起訴。
    理  由
一、上揭事實，業據被告乙○○於偵審中坦承不諱，核與證人即
    嘉義林管處龍美工作站大埔分站技術士甲○○、李偉琰於警
    詢中證述情節相符，並有扣押物品目錄表、贓物認領保管單
    、現場照片四幀、嘉義縣警察局中埔分局大埔分駐所報告書
    各一份在卷可稽，綜上事證，被告審判中自白確與事實相符
    ，要屬無疑；本案事證明確，被告犯行，應堪認定。
二、被告行為後，刑法關於罰金刑易服勞役之規定業經修正公布
    ：就折算標準而言，舊法第四十二條第二項「易服勞役以一
    元以上三元以下，折算一日」（依罰金罰鍰提高標準條例廢
    止前第二條規定，就其原定數額提高為一百倍折算一日，即
    銀元一百元、二百元、三百元折算一日，換算成新臺幣即三
    百元、六百元、九百元折算一日）之規定，修正公布為新法
    第四十二條第三項前段「易服勞役以新臺幣一千元、二千元
    或三千元折算一日」。新舊法相較，新法之規定將折算標準
    提高，使易服勞役之日數減少，新法較有利於被告。
三、按森林係指林地及其群生竹、木之總稱。而所謂森林主產物
    ，依國有林林產物處分規則第三條第一款之規定，係指生立
    、枯損、倒伏之竹木及餘留之根株、殘材而言。是森林主產
    物，並不以附著於其生長之土地，仍為森林構成部分者為限
    ，尚包括已與其所生長之土地分離，而留在林地之倒伏竹、
    木、餘留殘材等，至其與所生長土地分離之原因，究係出於
    自然力或人為所造成，均非所問。核被告在保安林班地竊取
    江某薪材一批，並為搬運贓物使用車輛之所為，係犯森林法
    第五十二條第一項第一款、第六款之於保安林竊取森林主產
    物，為搬運贓物使用車輛罪。經查被告曾因偽造文書案件，
    經臺灣臺東地方法院於九十一年二月十八日以九十年度東簡
    字第三二二號判處有期徒刑三月確定，於九十一年五月七日
    執行完畢；復因竊盜案件，經本院於九十四年五月九日以九
    十四年度嘉簡字第二八五號判處有期徒刑三月確定，並於九
    十四年九月三十日易科罰金執行完畢，有卷附臺灣高等法院
    被告前案紀錄表附卷可按。其受有期徒刑之執行完畢，五年
    內「故意」再犯本件有期徒刑以上之竊盜，則依九十五年七
    月一日修正施行前後刑法第四十七條新舊法規定，均符合累
    犯之要件，刑罰權規範狀態並無利或不利之變更，不生新舊
    法比較問題，自應適用現行刑法第四十七條第一項規定，論
    以累犯，並加重其刑。爰審酌被告曾犯有竊盜等罪（有臺灣
    嘉義地方法院檢察署刑案資料查註紀錄表及臺灣高等法院被
    告前案紀錄表各一份附卷可按），其素行不佳、雖其出於竊
    取江某木材為燒煮之用之動機及目的、然其犯罪時未受刺激
    、未婚，且無固定工作，國小畢業之智識程度及犯後坦承犯
    行之態度等一切情狀，量處如主文所示之刑，及併科贓額二
    倍之罰金（市價新台幣三萬元，二倍為新台幣六萬元），就
    罰金部分諭知如易服勞役之折算標準，以示懲儆。
據上論斷，應依刑事訴訟法第二百七十三條之一第一項、第二百
九十九條第一項前段，森林法第五十二條第一項第一款、第六款
，刑法第十一條前段、第二條第一項、第四十二條第三項、第四
十七條第一項，刑法施行法第一條之一，判決如主文。
本案經檢察官李志明到庭執行職務。
中    華    民    國    95    年    8     月    31    日
                  刑事第三庭    法  官  陳仁智
以上正本證明與原本無異。
如不服本判決，應於判決送達後10日內，向本院提出上訴狀。
中    華    民    國    95    年    8     月    31    日
                                書記官  楊福源
附錄論罪法條全文：
森林法第52條
 (加重竊取森林主、副產物罪)
竊取森林主、副產物而有左列情形之一者，處6月以上5年以下有
期徒刑，併科贓額二倍以上五倍以下罰金：
一  於保安林犯之者。
二  依機關之委託或其他契約，有保護森林義務之人犯之者。
三  於行使林產採取權時犯之者。
四  結夥二人以上或僱使他人犯之者。
五  以贓物為原料，製造木炭、松節油、其他物品或培植菇類者
    。
六  為搬運贓物，使用牲口、船舶、車輛，或有搬運造材之設備
    者。
七  掘採、毀壞、燒燬或隱蔽根株，以圖罪跡之湮滅者。
八  以贓物燃料，使用於礦物之採取，精製石灰、磚瓦或其他物
    品之製造者。
前項未遂犯罰之。
第 1 項第 5 款所製物品，以贓物論，沒收之。


司法院資訊處製作；財團法人民間司法改革基金會備份。
